Minutes et répertoires du notaire Félix LAIR, 3 avril 1637 - 16 janvier 1646 (étude XII)
Archives nationales
- Répertoire(s) de Félix LAIR, 3 avril 1637 - 16 janvier 1646; MC/RE/XII/1
  - Répertoire. 1637, 3 avril - 1646, 16 janvier, 3 avril 1637 - 16 janvier 1646; MC/RE/XII/1
    - Bail: Pierre Gruyn., Février 1643; MC/RE/XII/1
    - Bail: Roland Gruyn., Février 1643; MC/RE/XII/1
    - Bail: Claude Gauchet., Février 1643; MC/RE/XII/1
    - Procuration: Pierre Gruyn., Février 1643; MC/RE/XII/1
    - Procuration: Roland Gruyn., Février 1643; MC/RE/XII/1
    - Procuration: Claude Gauchet., Février 1643; MC/RE/XII/1
    - Quittance: Louis Jauvin., Février 1643; MC/RE/XII/1
    - Quittance: Adrien Baudeau., Février 1643; MC/RE/XII/1
    - Promesse: Jacques Lance., Février 1643; MC/RE/XII/1
    - Promesse: Henri de Vieupont., Février 1643; MC/RE/XII/1
    - Transaction: Jean Bourgeois et Marie Palluau., Février 1643; MC/RE/XII/1
    - Transaction: Gilles Bourgeois., Février 1643; MC/RE/XII/1
    - Transaction: Henri Bourgeois., Février 1643; MC/RE/XII/1
    - Bail: Nicolas de Quelain., Février 1643; MC/RE/XII/1
    - Bail: Pierre Pouget., Février 1643; MC/RE/XII/1
    - Constitution: Antoine Pasquier., Février 1643; MC/RE/XII/1
    - Constitution: Etienne Aruyer., Février 1643; MC/RE/XII/1
    - Apprentissage: Mathieu de Fontenay., Février 1643; MC/RE/XII/1
    - Apprentissage: Jean Chrestelet., Février 1643; MC/RE/XII/1
    - Apprentissage: Gilles de l'Espée., Février 1643; MC/RE/XII/1
    - Obligation: Henri de Vieupont., Février 1643; MC/RE/XII/1
    - Obligation: René Marchant et Magdelaine d'Espinay., Février 1643; MC/RE/XII/1
    - Traité: Gabriel Massienne., Février 1643; MC/RE/XII/1
    - Traité: Jean Chartrain., Février 1643; MC/RE/XII/1
    - Vente: N. Regeny et Anne Robin., Février 1643; MC/RE/XII/1
    - Vente: Marguerite Robin., Février 1643; MC/RE/XII/1
    - Promesse: N. Regeny et Anne Robin., Février 1643; MC/RE/XII/1
    - Promesse: Marguerite Robin., Février 1643; MC/RE/XII/1
    - Traité: Gabriel Massienne., Février 1643; MC/RE/XII/1
    - Traité: Jean du Chastel., Février 1643; MC/RE/XII/1
    - Traité: Jacques Levilly., Février 1643; MC/RE/XII/1
    - Ratification: Pierre Anthoine., Février 1643; MC/RE/XII/1
    - Apprentissage: Marie Davene., Février 1643; MC/RE/XII/1
    - Apprentissage: Louis Wuatin., Février 1643; MC/RE/XII/1
    - Apprentissage: Gilles Duno., Février 1643; MC/RE/XII/1
    - Constitution: Olivier Lambert., Février 1643; MC/RE/XII/1
    - Constitution: Jacques Laisné., Février 1643; MC/RE/XII/1
    - Constitution: Marguerite Le Juge., Février 1643; MC/RE/XII/1
    - Constitution: François Fournier., Février 1643; MC/RE/XII/1
    - Constitution: Jean Landon., Février 1643; MC/RE/XII/1
    - Mariage: Jean Dequipe et Marie Romenot., Février 1643; MC/RE/XII/1
    - Obligation: Simon Potier., Février 1643; MC/RE/XII/1
    - Obligation: Nicolas Godu., Février 1643; MC/RE/XII/1
    - Désistement: Antoine Tenau., Février 1643; MC/RE/XII/1
    - Désistement: Claude Cheverier., Février 1643; MC/RE/XII/1
    - Marché: Pierre Merlin de Chasteaufort., Février 1643; MC/RE/XII/1
    - Marché: Charles Gruyn des Bordes., Février 1643; MC/RE/XII/1
    - Transaction: Claude Gomot., Février 1643; MC/RE/XII/1
    - Transaction: Marthe Breban., Février 1643; MC/RE/XII/1
    - Vente: Jacques Semelly., Février 1643; MC/RE/XII/1
    - Vente: Jeanne Felix., Février 1643; MC/RE/XII/1
    - Vente: Pierre Desfosses., Février 1643; MC/RE/XII/1
    - Déclaration: Jacques Semelly., Février 1643; MC/RE/XII/1
    - Déclaration: Jeanne Felix., Février 1643; MC/RE/XII/1
    - Déclaration: Pierre Desfosses., Février 1643; MC/RE/XII/1
    - Procuration: Thomas Morant., Février 1643; MC/RE/XII/1
    - Procuration: Françoise de Vieupont., Février 1643; MC/RE/XII/1
    - Quittance: Innocent Morillon., Février 1643; MC/RE/XII/1
    - Quittance: Jean Sollé., Février 1643; MC/RE/XII/1
    - Transaction: Claude Le Glaneur., Février 1643; MC/RE/XII/1
    - Transaction: François Roncelet., Février 1643; MC/RE/XII/1
    - Constitution: Pierre Laisné., Février 1643; MC/RE/XII/1
    - Constitution: Jacques Laisné., Février 1643; MC/RE/XII/1
    - Apprentissage: Jacques Soyer., Février 1643; MC/RE/XII/1
    - Apprentissage: Guillaume Manceau., Février 1643; MC/RE/XII/1
    - Apprentissage: Simon Potier., Février 1643; MC/RE/XII/1
    - Marché: Nicolas Champion., Février 1643; MC/RE/XII/1
    - Marché: Jean Bonneau., Février 1643; MC/RE/XII/1
    - Marché: Jacques Goupil., Février 1643; MC/RE/XII/1
    - Marché: François Pichon dit Langevinerie., Février 1643; MC/RE/XII/1
    - Déclaration: Charles Gruyn des Bordes., Février 1643; MC/RE/XII/1
    - Déclaration: Mathieu Langar., Février 1643; MC/RE/XII/1
    - Quittance: Mathieu Bernard de Mont de Bize., Février 1643; MC/RE/XII/1
    - Quittance: Claude Boucherat., Février 1643; MC/RE/XII/1
    - Quittance: Nicolas Le Tellier., Février 1643; MC/RE/XII/1
    - Quittance: Germain Courtain., Février 1643; MC/RE/XII/1
    - Marché: François Pichon dit Langeviniere., Février 1643; MC/RE/XII/1
    - Marché: Charles Gruyn des Bordes., Février 1643; MC/RE/XII/1
    - Quittance: Nicolas de Launay., Février 1643; MC/RE/XII/1
    - Quittance: Denis Denis., Février 1643; MC/RE/XII/1
    - Compromis: N. Gastelier et Marie Billard., Février 1643; MC/RE/XII/1
    - Compromis: Claude Rochard et Elisabeth Gastelier., Février 1643; MC/RE/XII/1
    - Marché: Jean Sollé., Février 1643; MC/RE/XII/1
    - Marché: Michel Morin., Février 1643; MC/RE/XII/1
    - Rétrocession: Florimond Le Royer., Février 1643; MC/RE/XII/1
    - Rétrocession: Juvenal Le Royer., Février 1643; MC/RE/XII/1
    - Rétrocession: Angélique Dumont., Février 1643; MC/RE/XII/1
    - Quittance: François Grollée., Février 1643; MC/RE/XII/1
    - Quittance: Henri de Levy., Février 1643; MC/RE/XII/1
    - Marché: Denis Devatenes., Février 1643; MC/RE/XII/1
    - Marché: Etienne Cain., Février 1643; MC/RE/XII/1
    - Quittance: Richard Sausey., Février 1643; MC/RE/XII/1
    - Quittance: Jean de Flexelles., Février 1643; MC/RE/XII/1
    - Apprentissage: Claude Adam Dibrault., Février 1643; MC/RE/XII/1
    - Apprentissage: Nicolas Adam Dibrault., Février 1643; MC/RE/XII/1
    - Apprentissage: Anselme Cauchois., Février 1643; MC/RE/XII/1
    - Apprentissage: Pierre Touchin., Février 1643; MC/RE/XII/1
    - Apprentissage: Antoine Le Brun., Février 1643; MC/RE/XII/1
    - Apprentissage: Nicolas Le Brun., Février 1643; MC/RE/XII/1
    - Quittance: Gabriel de Guenegaud et Marie de La Croix., Février 1643; MC/RE/XII/1
    - Quittance: N. Montenay et Jeanne Le Maçon., Février 1643; MC/RE/XII/1
    - Testament: Anne de Compans., Février 1643; MC/RE/XII/1
    - Transport: Pierre Monnerot., Février 1643; MC/RE/XII/1
    - Transport: Louis de Goth., Février 1643; MC/RE/XII/1
    - Transport: Anne de Vialar., Février 1643; MC/RE/XII/1
    - Transport: N. Soullet et Marguerite de Reffuge., Février 1643; MC/RE/XII/1
    - Quittance: Pierre Lay., Février 1643; MC/RE/XII/1
    - Quittance: Nicolas Gaultier., Février 1643; MC/RE/XII/1
    - Ratification: Claude Baillet., Février 1643; MC/RE/XII/1
    - Permission: Claude Le Ragois., Février 1643; MC/RE/XII/1
    - Permission: Denis Hebert., Février 1643; MC/RE/XII/1
    - Permission: Guillaume Dunoyer., Février 1643; MC/RE/XII/1
    - Permission: N. Moreau et Catherine de Thelier., Février 1643; MC/RE/XII/1
    - Permission: Elisabeth Lhuillier., Février 1643; MC/RE/XII/1
    - Obligation: Nicolas Martin et Marie Senocq., Février 1643; MC/RE/XII/1
    - Obligation: Pierre Saustreau., Février 1643; MC/RE/XII/1
    - Mariage: Jean Bertrand et Jeanne Robert., Février 1643; MC/RE/XII/1
    - Bail: Mathurin Villette., Février 1643; MC/RE/XII/1
    - Bail: Jean Saltiny., Février 1643; MC/RE/XII/1
    - Vente: Barnabé Richer., Février 1643; MC/RE/XII/1
    - Vente: Etienne Cuissot., Février 1643; MC/RE/XII/1
    - Vente: Gilles Masson., Février 1643; MC/RE/XII/1
    - Substitution: Mathurin Villette., Février 1643; MC/RE/XII/1
    - Substitution: Jean Saltiny., Mars 1643; MC/RE/XII/1
    - Apprentissage: Louise Huppe., Mars 1643; MC/RE/XII/1
    - Apprentissage: Jean Félix Huppe., Mars 1643; MC/RE/XII/1
    - Apprentissage: Barthélémy Neant., Mars 1643; MC/RE/XII/1
    - Quittance: Olivier Locquet., Mars 1643; MC/RE/XII/1
    - Quittance: Philippe Pajot et Jeanne Le Barbier., Mars 1643; MC/RE/XII/1
    - Apprentissage: Louis Bertin., Mars 1643; MC/RE/XII/1
    - Apprentissage: Jacques Bertin., Mars 1643; MC/RE/XII/1
    - Apprentissage: François Ferry., Mars 1643; MC/RE/XII/1
    - Mainlevée: René Loyseau., Mars 1643; MC/RE/XII/1
    - Mainlevée: Marguerite Gaultier., Mars 1643; MC/RE/XII/1
    - Mainlevée: N. Vallet et Marie Collet., Mars 1643; MC/RE/XII/1
    - Cautionnement: Simon Morin., Mars 1643; MC/RE/XII/1
    - Cautionnement: Marguerite Gaultier., Mars 1643; MC/RE/XII/1
    - Cautionnement: N. Vallet et Marie Collet., Mars 1643; MC/RE/XII/1
    - Apprentissage: Adrien Duhamel., Mars 1643; MC/RE/XII/1
    - Apprentissage: Claude Duhamel., Mars 1643; MC/RE/XII/1
    - Apprentissage: Jean Chauchard., Mars 1643; MC/RE/XII/1
    - Bail: Charles Cassin., Mars 1643; MC/RE/XII/1
    - Bail: Nicolas Colas., Mars 1643; MC/RE/XII/1
    - Quittance: Michel Germont., Mars 1643; MC/RE/XII/1
    - Quittance: Nicolas Lheureux., Mars 1643; MC/RE/XII/1
    - Transport: Jean Malbeste., Mars 1643; MC/RE/XII/1
    - Transport: Philippe Vincent., Mars 1643; MC/RE/XII/1
    - Quittance: Marie Pottier., Mars 1643; MC/RE/XII/1
    - Quittance: Suzanne Bigot., Mars 1643; MC/RE/XII/1
    - Procuration: Pierre Monnerot., Mars 1643; MC/RE/XII/1
    - Procuration: François Fleureau., Mars 1643; MC/RE/XII/1
    - Quittance: Jean Lefebure., Avril 1643; MC/RE/XII/1
    - Quittance: Catherine Pansier., Avril 1643; MC/RE/XII/1
    - Substitution: Pierre Gruyn., Avril 1643; MC/RE/XII/1
    - Bail: Pierre Gruyn., Avril 1643; MC/RE/XII/1
    - Bail: Claude Dupré., Avril 1643; MC/RE/XII/1
    - Apprentissage: René Despaigne., Avril 1643; MC/RE/XII/1
    - Apprentissage: Gilbert Jouye., Avril 1643; MC/RE/XII/1
    - Apprentissage: Nicolas Outrage., Avril 1643; MC/RE/XII/1
    - Quittance: Guillaume Terrier., Avril 1643; MC/RE/XII/1
    - Quittance: Charles Dumouthier., Avril 1643; MC/RE/XII/1
    - Mariage: Louis Marchand et Sarah Gallera., Avril 1643; MC/RE/XII/1
    - Bail: Nicolas Taconnet., Avril 1643; MC/RE/XII/1
    - Bail: Edme Stallin., Avril 1643; MC/RE/XII/1
    - Mariage: Antoine Tenau et Claude Chevrier., Avril 1643; MC/RE/XII/1
    - Désistement: Roland Beneton., Avril 1643; MC/RE/XII/1
    - Désistement: Guillaume Le Masson., Avril 1643; MC/RE/XII/1
    - Constitution: Nicolas Taconnet., Avril 1643; MC/RE/XII/1
    - Constitution: Marie Poictevin., Avril 1643; MC/RE/XII/1
    - Constitution: N. Dutillet et Marguerite Bau., Avril 1643; MC/RE/XII/1
    - Transport: Michel Mares., Avril 1643; MC/RE/XII/1
    - Transport: Hector Pineau., Avril 1643; MC/RE/XII/1
    - Constitution: Henri de Lorraine., Avril 1643; MC/RE/XII/1
    - Constitution: Françoise Mithouart., Avril 1643; MC/RE/XII/1
    - Apprentissage: Nicolas Criquet., Avril 1643; MC/RE/XII/1
    - Apprentissage: Hilaire Triquet., Avril 1643; MC/RE/XII/1
    - Apprentissage: Jacques Delorme., Avril 1643; MC/RE/XII/1
    - Quittance: N. Roullier et Anne Le Gras., Avril 1643; MC/RE/XII/1
    - Quittance: Henri de Lorraine., Avril 1643; MC/RE/XII/1
    - Mainlevée: Claude Le Ragois., Avril 1643; MC/RE/XII/1
    - Mainlevée: François Castry., Avril 1643; MC/RE/XII/1
    - Marché: Jean Pauchet., Avril 1643; MC/RE/XII/1
    - Marché: Laurent Galloys., Avril 1643; MC/RE/XII/1
    - Bail: Valeran Perrochel., Avril 1643; MC/RE/XII/1
    - Bail: Nicolas Petau., Avril 1643; MC/RE/XII/1
    - Quittance: Claude Clement., Avril 1643; MC/RE/XII/1
    - Quittance: Nicolas Le Lievre ?., Avril 1643; MC/RE/XII/1
    - Rétrocession: Philippe de Prast., Avril 1643; MC/RE/XII/1
    - Rétrocession: Anne de Jouy., Avril 1643; MC/RE/XII/1
    - Rétrocession: Philippe Dubois., Avril 1643; MC/RE/XII/1
    - Marché: Jean Charbonnier., Avril 1643; MC/RE/XII/1
    - Marché: Jean Couvil ?., Avril 1643; MC/RE/XII/1
    - Quittance: Girard Lespaignol., Avril 1643; MC/RE/XII/1
    - Quittance: Henri de Lorraine., Avril 1643; MC/RE/XII/1
    - Procuration: Jacques Mallet., Avril 1643; MC/RE/XII/1
    - Procuration: François Mallet., Avril 1643; MC/RE/XII/1
    - Bail: Roland Gruyn., Avril 1643; MC/RE/XII/1
    - Bail: Pierre Gruyn., Avril 1643; MC/RE/XII/1
    - Bail: Israel Farcy., Avril 1643; MC/RE/XII/1
    - Procuration: Henri de Lorraine., Avril 1643; MC/RE/XII/1
    - Procuration: Jean Bugnon., Avril 1643; MC/RE/XII/1
    - Quittance: Jean-Baptiste Pratlong., Avril 1643; MC/RE/XII/1
    - Quittance: Guillaume Pratlong., Avril 1643; MC/RE/XII/1
    - Procuration: Roland Gruyn., Avril 1643; MC/RE/XII/1
    - Procuration: Pierre Gruyn., Avril 1643; MC/RE/XII/1
    - Constitution: Jacques de Bartoins., Avril 1643; MC/RE/XII/1
    - Constitution: Mathieu Bernard., Avril 1643; MC/RE/XII/1
    - Mainlevée: Nicolas de Quelin., Avril 1643; MC/RE/XII/1
    - Mainlevée: Gilles Ollivier., Avril 1643; MC/RE/XII/1
    - Accord: Nicolas de Quelain., Avril 1643; MC/RE/XII/1
    - Accord: Nicolas Gachon., Avril 1643; MC/RE/XII/1
    - Mariage: Claude Thulard., Avril 1643; MC/RE/XII/1
    - Mariage: Catherine Gerbe., Avril 1643; MC/RE/XII/1
    - Mariage: Pierre Thullard et Marie Canivet., Avril 1643; MC/RE/XII/1
    - Marché: François Gaultier., Avril 1643; MC/RE/XII/1
    - Marché: Jean Sollé., Avril 1643; MC/RE/XII/1
    - Procuration: Jean Jacques Dalbin., Avril 1643; MC/RE/XII/1
    - Procuration: Pierre Le Garrigue., Avril 1643; MC/RE/XII/1
    - Procuration: Girard Dalbin., Avril 1643; MC/RE/XII/1
    - Transport: Louis Théandre Chartier., Avril 1643; MC/RE/XII/1
    - Transport: Isabelle Damours., Avril 1643; MC/RE/XII/1
    - Transport: Bonnaventure Bailly., Avril 1643; MC/RE/XII/1
    - Vente: François Vian., Avril 1643; MC/RE/XII/1
    - Vente: Jean Janvier., Avril 1643; MC/RE/XII/1
    - Vente: Antoine Guitart., Avril 1643; MC/RE/XII/1
    - Vente: François Divry., Avril 1643; MC/RE/XII/1
    - Vente: Marie Rassart., Avril 1643; MC/RE/XII/1
    - Obligation: François Divry., Avril 1643; MC/RE/XII/1
    - Obligation: Marie Rassart., Avril 1643; MC/RE/XII/1
    - Obligation: Jean Janvier., Avril 1643; MC/RE/XII/1
    - Procuration: Jean Gournay., Mai 1643; MC/RE/XII/1
    - Procuration: Jean Petit., Mai 1643; MC/RE/XII/1
    - Apprentissage: Jacques Boursiere., Mai 1643; MC/RE/XII/1
    - Apprentissage: Aubin Boursiere., Mai 1643; MC/RE/XII/1
    - Obligation: Simon Pottier., Mai 1643; MC/RE/XII/1
    - Obligation: Nicolas Godu., Mai 1643; MC/RE/XII/1
    - Transport: Henri Caterin de Bazin., Mai 1643; MC/RE/XII/1
    - Transport: Louise Granger., Mai 1643; MC/RE/XII/1
    - Transport: Gérard Lepaignol., Mai 1643; MC/RE/XII/1
    - Mariage: François Remy et Jeanne Robert., Mai 1643; MC/RE/XII/1
    - Déclaration: Charles de Senneton., Mai 1643; MC/RE/XII/1
    - Quittance: André Pajot., Mai 1643; MC/RE/XII/1
    - Quittance: Antoine Haussi., Mai 1643; MC/RE/XII/1
    - Déclaration: Guillaume Boutteau., Mai 1643; MC/RE/XII/1
    - Déclaration: Georges Richard., Mai 1643; MC/RE/XII/1
    - Marché: Guillaume Auchet., Mai 1643; MC/RE/XII/1
    - Marché: Guillaume Postel., Mai 1643; MC/RE/XII/1
    - Promesse: Vincent Gouverne., Mai 1643; MC/RE/XII/1
    - Promesse: Charles Binoche., Mai 1643; MC/RE/XII/1
    - Quittance: Pierre Roze., Mai 1643; MC/RE/XII/1
    - Quittance: François Roze., Mai 1643; MC/RE/XII/1
    - Constitution: François Girard., Mai 1643; MC/RE/XII/1
    - Constitution: Jacqueline Bonnefoy., Mai 1643; MC/RE/XII/1
    - Constitution: Etienne Le Clerc., Mai 1643; MC/RE/XII/1
    - Transport: François Le Presbtre., Mai 1643; MC/RE/XII/1
    - Transport: Eustache Mareschal., Mai 1643; MC/RE/XII/1
    - Apprentissage: Simon Pasquin., Mai 1643; MC/RE/XII/1
    - Apprentissage: Antoine Vatel., Mai 1643; MC/RE/XII/1
    - Réponse: Antoine Arnoul., Mai 1643; MC/RE/XII/1
    - Réponse: Nicolas de Quelain., Mai 1643; MC/RE/XII/1
    - Réponse: Jean Dieudonné., Mai 1643; MC/RE/XII/1
    - Quittance: François Le Prestre., Mai 1643; MC/RE/XII/1
    - Quittance: Pierre Touchin., Mai 1643; MC/RE/XII/1
    - Recollement: Jacqueline Durant., Mai 1643; MC/RE/XII/1
    - Quittance: Jeanne Malinguehen., Mai 1643; MC/RE/XII/1
    - Quittance: Nicolas Malinguehen., Mai 1643; MC/RE/XII/1
    - Vente de rente: Pierre Laisné., Mai 1643; MC/RE/XII/1
    - Vente de rente: Jacques Laisné., Mai 1643; MC/RE/XII/1
    - Quittance: François Noël., Mai 1643; MC/RE/XII/1
    - Quittance: Jean Vatefort., Mai 1643; MC/RE/XII/1
    - Marché: Jean Thoulemé., Mai 1643; MC/RE/XII/1
    - Marché: Mathieu de Fontenay., Mai 1643; MC/RE/XII/1
    - Déclaration: Mathieu de Fontenay., Mai 1643; MC/RE/XII/1
    - Déclaration: Jean Barré., Mai 1643; MC/RE/XII/1
    - Déclaration: Pierre Bar., Mai 1643; MC/RE/XII/1
    - Vente: Nicolas Le Page., Mai 1643; MC/RE/XII/1
    - Vente: Anne Chastaignier., Mai 1643; MC/RE/XII/1
    - Vente: Charles Chastaignier., Mai 1643; MC/RE/XII/1
    - Compromis: Etienne Chomel., Mai 1643; MC/RE/XII/1
    - Compromis: Jacques Chomel., Mai 1643; MC/RE/XII/1
    - Mariage: Sébastien Maignan et Marie Chebert., Mai 1643; MC/RE/XII/1
    - Bail: Pierre du Verger., Mai 1643; MC/RE/XII/1
    - Bail: Oudart Menji., Mai 1643; MC/RE/XII/1
    - Quittance: Pierre Charlot., Mai 1643; MC/RE/XII/1
    - Quittance: Sébastien Maignan., Mai 1643; MC/RE/XII/1
    - Apprentissage: Claude Chomel., Mai 1643; MC/RE/XII/1
    - Apprentissage: David Royer., Mai 1643; MC/RE/XII/1
    - Apprentissage: Toussaint Janier ?., Mai 1643; MC/RE/XII/1
    - Apprentissage: Louise Sisonge., Mai 1643; MC/RE/XII/1
    - Apprentissage: Jacques du Charne., Mai 1643; MC/RE/XII/1
    - Apprentissage: Pierre Donant., Mai 1643; MC/RE/XII/1
    - Mariage: Nicolas Drouynot et Charlotte Rabis., Mai 1643; MC/RE/XII/1
    - Transport: Nicolas Le Tellier., Mai 1643; MC/RE/XII/1
    - Transport: René Le Tellier., Mai 1643; MC/RE/XII/1
    - Convention: Jacques Marreau., Mai 1643; MC/RE/XII/1
    - Convention: Claude Mortier., Mai 1643; MC/RE/XII/1
    - Convention: Guillaume Queru., Mai 1643; MC/RE/XII/1
    - Transport: Louis Arnoul., Mai 1643; MC/RE/XII/1
    - Transport: Jean Couvil ?., Mai 1643; MC/RE/XII/1
    - Vente: Louis Arnoul., Mai 1643; MC/RE/XII/1
    - Vente: Jean Couvil ?., Mai 1643; MC/RE/XII/1
    - Bail: Charles Comtesse., Juin 1643; MC/RE/XII/1
    - Bail: Pierre Jonas., Juin 1643; MC/RE/XII/1
    - Hommage: André de Pajot., Juin 1643; MC/RE/XII/1
    - Hommage: Jean Dupré., Juin 1643; MC/RE/XII/1
    - Bail: Valeran Perrochel., Juin 1643; MC/RE/XII/1
    - Bail: Jean Conseil., Juin 1643; MC/RE/XII/1
    - Compromis: Charles de Lauvigny., Juin 1643; MC/RE/XII/1
    - Compromis: Thomas Morant., Juin 1643; MC/RE/XII/1
    - Promesse: Jean Roux., Juin 1643; MC/RE/XII/1
    - Promesse: Charles Duchesne., Juin 1643; MC/RE/XII/1
    - Quittance: Gabriel de Guenegaud et Marie de La Croix., Juin 1643; MC/RE/XII/1
    - Quittance: N. de Bohan et Geneviève Sarrus., Juin 1643; MC/RE/XII/1
    - Quittance: Roland de Neufbourg., Juin 1643; MC/RE/XII/1
    - Quittance: Sébastien Postel., Juin 1643; MC/RE/XII/1
    - Quittance: Fabien Le Sage., Juin 1643; MC/RE/XII/1
    - Quittance: Claude Vincent., Juin 1643; MC/RE/XII/1
    - Inventaire: N. Le Picard et Marie Clopin., Juin 1643; MC/RE/XII/1
    - Constitution: Blaise Crosnier., Juin 1643; MC/RE/XII/1
    - Constitution: Guillaume Dubois., Juin 1643; MC/RE/XII/1
    - Constitution: Guillaume Queru., Juin 1643; MC/RE/XII/1
    - Marché: Jean Couvil de l'Isle., Juin 1643; MC/RE/XII/1
    - Marché: Léonard Lebrun., Juin 1643; MC/RE/XII/1
    - Transport: N. Gilbert et Bienvenue du Gueret., Juin 1643; MC/RE/XII/1
    - Transport: Guillaume Robiou., Juin 1643; MC/RE/XII/1
    - Obligation: François Grollée., Juin 1643; MC/RE/XII/1
    - Obligation: Thierry Blondel., Juin 1643; MC/RE/XII/1
    - Obligation: Catherine Foullé., Juin 1643; MC/RE/XII/1
    - null: Gilles Deffenes ?., Juin 1643; MC/RE/XII/1
    - Arrêté de compte: Marie Deffenes ?., Juin 1643; MC/RE/XII/1
    - Quittance: Jean Dupont., Juin 1643; MC/RE/XII/1
    - Quittance: Louise Guerin., Juin 1643; MC/RE/XII/1
    - Apprentissage: Claude Herault., Juin 1643; MC/RE/XII/1
    - Apprentissage: Pierre Brigean., Juin 1643; MC/RE/XII/1
    - Apprentissage: Louis Boderne., Juin 1643; MC/RE/XII/1
    - Transaction: Etienne Moreau., Juin 1643; MC/RE/XII/1
    - Transaction: Catherine Telis., Juin 1643; MC/RE/XII/1
    - Transaction: Jean Henault., Juin 1643; MC/RE/XII/1
    - Permission: Guillaume Dunoyer., Juin 1643; MC/RE/XII/1
    - Permission: Denise Hebert., Juin 1643; MC/RE/XII/1
    - Permission: Claude Le Ragois., Juin 1643; MC/RE/XII/1
    - Marché: Marie Jeanneau., Juin 1643; MC/RE/XII/1
    - Marché: François Fouquet., Juin 1643; MC/RE/XII/1
    - Constitution: Maximilien Lormier., Juin 1643; MC/RE/XII/1
    - Constitution: N. Brou et Potentienne Luce., Juin 1643; MC/RE/XII/1
    - Indemnité: Etienne Le Pere., Juin 1643; MC/RE/XII/1
    - Indemnité: Maximilien Lormier., Juin 1643; MC/RE/XII/1
    - Marché: Jean Boucault., Juin 1643; MC/RE/XII/1
    - Marché: Guillaume Hardouyn., Juin 1643; MC/RE/XII/1
    - Marché: Pierre Quarré., Juin 1643; MC/RE/XII/1
    - Obligation: Claude Hocquet., Juin 1643; MC/RE/XII/1
    - Obligation: Anne Deville., Juin 1643; MC/RE/XII/1
    - Bail: Roland Gruyn., Juin 1643; MC/RE/XII/1
    - Bail: Pierre Adam., Juin 1643; MC/RE/XII/1
    - Procuration: Roland Gruyn., Juin 1643; MC/RE/XII/1
    - Bail: N. Mouquet ? et Elisabeth Conin., Juin 1643; MC/RE/XII/1
    - Bail: Marc Berthier., Juin 1643; MC/RE/XII/1
    - Donation: Jacqueline Durant., Juin 1643; MC/RE/XII/1
    - Donation: Philippe Ruault., Juin 1643; MC/RE/XII/1
    - Marché: François Gerbron., Juin 1643; MC/RE/XII/1
    - Marché: Claude Lunette., Juin 1643; MC/RE/XII/1
    - Compte: Mathieu Thomas., Juin 1643; MC/RE/XII/1
    - Compte: René Thomas., Juin 1643; MC/RE/XII/1
    - Apprentissage: Adam Herbelot., Juin 1643; MC/RE/XII/1
    - Apprentissage: Geoffroy Bertrand., Juin 1643; MC/RE/XII/1
    - Apprentissage: Anceline Cocherel., Juin 1643; MC/RE/XII/1
    - Quittance: Jean Lefebure., Juillet 1643; MC/RE/XII/1
    - Quittance: Louis Landrin., Juillet 1643; MC/RE/XII/1
    - Don mutuel: Macé Ruelle., Juillet 1643; MC/RE/XII/1
    - Don mutuel: Claude Foucault., Juillet 1643; MC/RE/XII/1
    - Comparution: Mathieu de Fontenay., Juillet 1643; MC/RE/XII/1
    - Comparution: Jean Barré., Juillet 1643; MC/RE/XII/1
    - Association: Charles Le Blanc., Juillet 1643; MC/RE/XII/1
    - Association: Jean Louvet., Juillet 1643; MC/RE/XII/1
    - Quittance: Jacques Chauvier., Juillet 1643; MC/RE/XII/1
    - Quittance: Jacques Hazard., Juillet 1643; MC/RE/XII/1
    - Transport: Charles Benoist., Juillet 1643; MC/RE/XII/1
    - Transport: Claude Dublet., Juillet 1643; MC/RE/XII/1
    - Cautionnement: Nicolas Dormieulx., Juillet 1643; MC/RE/XII/1
    - Cautionnement: Claude de Lamiré., Juillet 1643; MC/RE/XII/1
    - Indemnité: Claude Delamiré., Juillet 1643; MC/RE/XII/1
    - Indemnité: Nicolas Darmieux., Juillet 1643; MC/RE/XII/1
    - Bail: Vincente Coquille., Juillet 1643; MC/RE/XII/1
    - Bail: Nicolas Pocris ?., Juillet 1643; MC/RE/XII/1
    - Bail: Guillaume Labille., Juillet 1643; MC/RE/XII/1
    - Quittance: Pierre Guerreau., Juillet 1643; MC/RE/XII/1
    - Quittance: Jean Guerreau., Juillet 1643; MC/RE/XII/1
    - Quittance: Nicolas Quelain., Juillet 1643; MC/RE/XII/1
    - Marché: Thomas Bouret., Juillet 1643; MC/RE/XII/1
    - Marché: Jean de La Grange., Juillet 1643; MC/RE/XII/1
    - Procuration: Claude Bourier., Juillet 1643; MC/RE/XII/1